Inventaris van het archief van het Ministerie van Arbeid: Afdeling Volksgezondheid; Ministerie van Binnenlandse Zaken: Afdeling Volksgezondheid; Ministerie van Sociale Zaken: Afdeling Volksgezondheid, (1902) 1918-1950 (1976)
Nationaal Archief, Den Haag
Afdeling Volksgezondheid
SZ / Volksgezondheid
1902-1976
merendeel 1918-1950
X23927
30.20 meter; 2529 inventarisnummers.
Normale geschreven, getypte en gedrukte documenten, geen bijzondere handschriften.
Nationaal Archief, Den Haag
Ministerie van Arbeid / Afdeling Volksgezondheid 1918-1922
Ministerie van Arbeid, Handel en Nijverheid / Afdeling Volksgezondheid 1922-1932
Ministerie van Binnenlandse Zaken / Afdeling Volksgezondheid 1932-1933
Ministerie van Sociale Zaken / Afdeling Volksgezondheid 1933-1950
De afdeling Volksgezondheid had drie hoofdtaken: (1) het opstellen van wetten en regelingen voor de gezondheidszorg; (2) de controle op de naleving; (3) de financiering van de gezondheidszorg. In de praktijk betekende dit onder meer: bemoeienis met de bouw en inrichting van ziekenhuizen; wetgeving en reglementering inzake medische beroepen; ontwerpen van regels voor de preventie en bestrijding van (besmettelijke) ziektes zoals tuberculose, roodvonk, pokken, malaria; organiseren van acties tegen drankmisbruik; reglementering van de lijkbezorging; houden van toezicht op het Nederlandse Rode Kruis; controle op de hygiëne in zwembaden en de kwaliteit van het drinkwater; handhaving van de Warenwet (Keuringsdienst van Waren); toezicht op de ziektekostenverzekeringen en ziekenfondsen. Documenten met betrekking tot de Tweede Wereldoorlog gaan over de gezondheidszorg in oorlogsomstandigheden, het NRK in oorlogstijd (hulpverlening bij rampen, krijgsgevangenen), het Informatiebureau van het NRK en het optreden van de Nederlandse Artsenkamer, de Apothekerskamer en de Tandartsenkamer. Specifiek zijn er dossiers over de anti-Joodse maatregelen van de Duitse bezetter, zoals onder meer het schrappen van Joodse donoren bij de Bloedtransfusiedienst van het NRK. Tenslotte zijn er een aantal dossiers over de naoorlogse zuiveringen.
Archiefvorming
Geschiedenis van de archiefvormer
1. Overheidsbemoeienis op het gebied van de volksgezondheid tot 1950
De zorg voor de Volksgezondheid behoorde van 1813 tot 1918 tot de portefeuille van de minister van Binnenlandse Zaken. Hiermee waren achtereenvolgens de volgende afdelingen belast:
1813-1817 afdeling Algemene Zaken
1817-1823 afdeling Genees- en Veeartsenijkundig Staatsregeling
1823-1831 afdeling Generaal - Secretariaat
1832-1848 afdeling Binnenlands Bestuur
1848-1850 afdeling Onderwijs, Kunsten en Wetenschappen
1850-1901 afdeling Medische Politie
1902-1910 afdeling Binnenlands Bestuur
1910-1918 afdeling Volksgezondheid en Armwezen
Op 25 september 1918 werd een nieuw departement van bestuur ingesteld namelijk het Ministerie van Arbeid.
Koninklijk Besluit van 25 september 1918, nr. 551.
Het Ministerie van Binnenlandse Zaken werd daardoor ontheven van een aantal taken. Dit resulteerde in de opheffing van de afdeling Volksgezondheid en Armwezen. Een nieuwe afdeling Armwezen werd ingesteld en nam een aanal taken over. Daarnaast werd bij het Ministerie van Arbeid de afdeling Volksgezondheid ingesteld, waar met name de taken van volksgezondheid werden ondergebracht. In 1922 vindt er een naamswijziging van het ministerie plaats tot dat van Arbeid, Handel en Nijverheid. Tevens komt er aan het hoofd van de afdeling een Directeur-Generaal. Gedurende de periode 1932-1933 gaat de Afdeling Volksgezondheid tijdelijk terug naar het ministerie van Binnenlandse Zaken. In 1933 wordt het ministerie van Sociale Zaken ingesteld waar de zorg voor de volksgezondheid wordt ondergebracht.
2. Takenpakket van de Afdeling Volksgezondheid.
In hoofdlijnen weergegeven had de afdeling de volgende taken: opstellen van wetten en regelingen, alsmede de organisatie en waar nodig financiering van volksgezondheidsaangelegenheden, zoals ziekenhuisbouw, voorlichting en preventie, kraamzorg, geneeskundig schooltoezicht, gehandicaptenzorg, tbc-bestrijding, lijkbezorging, farmaceutische aangelegenheden en ook de bestrijding van drankmisbruik. Het takenpakket van de afdeling is in de beschreven periode vrij constant gebleven. Slechts tweemaal heeft hierin een wezenlijke verandering plaatsgevonden te weten in 1937, bij KB van 9 juli Stb. 141, toen de taak "Volkshuisvesting" die daar vanaf 1901 toebehoord had, werd afgesplitst en in 1947, bij KB van 30 januari, no. 18, toen de taak "Geestelijke Volksgezondheid" van de afdeling Armwezen van het ministerie van Binnenlandse Zaken aan het takenpakket van de afdeling werd toegevoegd. Naast deze belangrijke wijzigingen heeft het takenpakket nog een aantal kleinere wijzigingen ondergaan, allen in verband met de Tweede Wereldoorlog, welke taken kort na de bevrijding ook weer zijn verdwenen.
Geschiedenis van het archiefbeheer
In de eerste periode van het beschreven tijdvak heeft men zich van het bij de overheid in die tijd ingebruik zijnde "verbaalstelsel" bediend. Doch tegen het eind van de twintiger jaren heeft men dit stelsel verlaten om over te gaan op een numeriek rubriekenstelsel. Op de stukken uit deze periode wordt dan een cijfer- en lettercode aangetroffen. Bedoeld rubriekenstelsel heeft men toegepast tot het eind van de veertiger jaren. In oktober 1950 werd de zaaksgewijze ordening voor de rijksoverheid verplicht voorgeschreven volgens het Besluit Post- en Archiefzaken Rijksadministraties (KB k. 425). Vanaf dat moment is men overgegaan op het dossierstelsel.
In de eerste jaren na 1950 heeft men het gehele archiefbestand van voor 1950 herordend tot zaaksgewijze dossiers en daarbij tevens de agenda's, indices en andere toegangen tot het archief vernietigd.
In het kader van de voorgeschreven overbrenging in goede, geordende en toegankelijke staat is het archief in 1997-1998 door de Centrale Archief Selectiedienst (CAS) bewerkt. Het archief is na bewerking direct overgedragen aan het Algemeen Rijksarchief.
Overbrenging van een overheidsarchief
Inhoud en structuur van het archief
MAISAO-WOTAP; 2.15
Selectie en vernietiging
Het archief is bewerkt aan de hand van de vernietigingslijst van het Ministerie van Volksgezondheid en Milieuhygiëne, voor algemeen, .07 (organisme) en .08 (personeel), gepubliceerd in de Staatscourant van 1982, nr. 76. Stukken van algemene aard betreffende bestuurlijk handelen zijn niet aangetroffen. Deze stukken zijn reeds eerder vernietigd. De omvang van het archief vóór de bewerking bedroeg in totaal ca. 46 meter, waarvan na selectie 45 meter voor bewaring is aangewezen; een aantal bescheiden van vóór 1918 is verstuurd naar het Algemeen Rijksarchief. De bescheiden van na 1950 zijn teruggezonden naar het Ministerie van Volksgezondheid, Welzijn en Sport.
Aanwijzingen voor de gebruiker
Openbaarheidsbeperkingen
Deels openbaar, deels beperkt openbaar (A).
Materiële beperkingen
Aanvraaginstructie
Openbare archiefstukken kunnen online worden aangevraagd en gereserveerd. U kunt dit ook via de terminals in de studiezaal van het Nationaal Archief doen. Om te kunnen reserveren dient u de volgende stappen te volgen:
U maakt een profiel aan op www.gahetna.nl, en logt vervolgens in
Via de archiefinventaris (alleen de beschrijvingen met rode nummers) selecteert u het gewenste archiefstuk door op de knop 'Reserveren' te klikken
In het volgende scherm geeft u aan op welke dag u het archiefstuk wilt inzien
Indien u zich bevindt in de studiezaal en een tafelnummer heeft ontvangen kunt u dit nummer vermelden. Als u geen tafelnummer heeft kunt u tafelnummer 777 laten staan
Vervolgens bevestigt u uw reservering door deze te versturen.
Verwant materiaal
Beschikbaarheid van kopieën
Beschrijving van de series en archiefbestanddelen
- ORGANISME, 1
  - Stukken betreffende de totstandkoming van de overdracht van de zorg voor de zaken van het krankzinnigenwezen van het Ministerie van Binnenlandse Zaken aan het Ministerie van Sociale Zaken, 1919-1948.; 1; 1 omslag
  - Stukken betreffende de organisatie van het Staatstoezicht op de Volksgezondheid in verband met de uitvoering van werkzaamheden voor de Volkenbond, 1922-1923.; 2; 1 omslag
  - Stukken betreffende de totstandkoming van besluiten inzake de taakverdeling tussen de inspecties van de Volksgezondheid ten aanzien van de zorg van bepaalde ziekten als bedoeld in de Gezondheidswet, 1926-1948.; 3; 1 omslag
  - Besluiten houdende delegatie en machtiging tot ondertekening van stukken en verklaringen waarop de handtekening van de minister of staatssecretaris wordt vereist, 1937-1950.; 4; 1 omslag
  - Stukken betreffende de behandeling van een voorstel van de Ministerraad om de afdeling Volksgezondheid opnieuw onder te brengen bij het Ministerie van Binnenlandse Zaken, 1939.; 5; 1 omslag
  - Stukken betreffende de verdeling van de werkzaamheden over de verschillende afdelingen, 1939-1946, met hiaten.; 6; 1 omslag
  - Stukken betreffende de taakoverdracht van aangelegenheden betreffende het Nederlandse Rode Kruis van het Ministerie van Defensie naar het Ministerie van Sociale Zaken, 1940-1945, met hiaten.; 7; 1 omslag
  - Stukken betreffende de totstandkoming van besluiten inzake wijzigingen in de organisatie van de Volksgezondheid, 1944.; 8; 1 omslag
  - Ingekomen verslag inzake de werkzaamheden van de sectie Volksgezondheid (VIII) van het Militair Gezag, met geleidebrief, 1945.; 9; 1 omslag
  - Nota van de Directeur-Generaal van de Volksgezondheid betreffende de organisatie van de afdeling Volksgezondheid, 1945.; 10; 1 stuk
  - Stukken betreffende het verstrekken van een overzicht aan de afdeling Comptabiliteit van op het gebied van de volksgezondheid werkzame verenigingen en stichtingen die door het Ministerie van Sociale Zaken gesubsidieerd worden, 1946.; 11; 1 omslag
  - Stukken betreffende de totstandkoming van de mechanisatie van de administratie en registratie van statistische gegevens bij de Geneeskundige Hoofdinspectie van de Volksgezondheid, 1947-1950.; 12; 1 omslag
  - Stukken betreffende de taakverdeling tussen de afdelingen Volksgezondheid en Sociale Bijstand, 1949-1950.; 13; 1 omslag
- PERSONEEL, 2
  - Stukken betreffende de totstandkoming van een wijziging in het Bezoldigingsbesluit Burgerlijke Rijksambtenaren 1920 (Stbl. 37) in verband met de uitvoering van de Vleeskeuringswet, 1922-1923.; 14; 1 omslag
  - Stukken betreffende het onderzoek naar de waarde van de taak van het administratief personeel bij de bureaus van de Hoofdinspectie van de Volksgezondheid, 1930-1942.; 15; 1 omslag
  - Stukken betreffende de behandeling van een verzoek van het Comité tot huldiging van dr. Schuurmans Stekhoven om beschikbaarstelling van een vertrek, alsmede om zitting te nemen in een erecomité, 1933.; 16; 1 omslag
  - Stukken betreffende de totstandkoming van een ontslagregeling voor ambtenaren op 65-jarige leeftijd, met hiaten., 1934-1939; 17; 1 omslag
  - Stukken betreffende de totstandkoming van maatregelen ten behoeve van de arbeidscontractanten die lijden aan tuberculose, 1942-1947.; 18; 1 omslag
  - Stukken betreffende de totstandkoming van besluiten inzake het functioneren van de inspecteurs van de Volksgezondheid, 1944.; 19; 1 omslag
    Openbaarheid beperkt tot 1 januari 2020
  - Stukken betreffende de zuivering van het personeel ressorterende onder de afdeling Volksgezondheid, 1944-1946.; 20; 1 omslag
    Openbaarheid beperkt tot 1 januari 2022
  - Stukken betreffende de instelling van een Commissie van Advies inzake zuivering van het personeel ressorterende onder de afdeling Volksgezondheid, 1945-1946.; 21; 1 omslag
  - Stukken betreffende de benoeming, het ontslag en de toekenning van een koninklijke onderscheiding aan L. van Stolk als gemachtigde en comptabele voor het ministerie bij de aankoop van Zweedse barakken voor tuberculoselijders, met hiaten., 1945-1948; 22; 1 omslag
  - Stukken betreffende de opgave van personeelsleden welke ten gevolge van oorlogsomstandigheden zijn omgekomen, 1946.; 23; 1 omslag
  - Stukken betreffende werkzaamheden van de Zuiveringsraad ingesteld door de Nederlandse Maatschappij ter Bevordering der Pharmacie, 1946-1947.; 24; 1 omslag
    Openbaarheid beperkt tot 1 januari 2023
  - Circulaires houdende regeling van het verlof ten behoeve van personen in overheidsdienst, 1946-1948.; 25; 1 omslag
  - Stukken betreffende het onderzoek naar de functie en salaris van laboratoriumpersoneel in overheidsdienst, 1946-1949.; 26; 1 omslag
  - Stukken betreffende de voorbereiding van een wettelijke regeling inzake tuberculoseonderzoek bij ambtenaren werkzaam bij rijksoverheidsinstanties, 1946-1950.; 27; 1 omslag
  - Stukken betreffende de vaststelling van een regeling inzake buitenlandse dienstreizen van rijksambtenaren, 1947-1948.; 28; 1 omslag
  - Stukken betreffende de verstrekking van gegevens omtrent stichtingen die onder de afdeling Volksgezondheid ressorteren, alsmede aan welke ambtenaren door deze stichtingen toelagen boven hun bezoldiging worden verstrekt, 1947-1949.; 29; 1 omslag
  - Stukken betreffende de regeling van de bezoldiging van ambtenaren tijdens de vervulling van hun militaire dienst, 1947-1950.; 30; 1 omslag
  - Stukken betreffende de herziening van het KB van 01-05-1925 inzake de incomptabiliteit van de leden der Staten-Generaal en ambtenaren van de departementen van Algemeen Bestuur, 1948.; 31; 1 omslag
  - Stukken betreffende de regeling van een ongevallenverzekering ten behoeve van ambtenaren die per vliegtuig reizen, 1948-1950.; 32; 1 omslag
  - Stukken betreffende de tariefbepaling van het door de Rijks Geneeskundige Dienst te verrichten röntgenologisch borstonderzoek ten behoeve van de opsporing van tuberculose bij rijkspersoneel, 1948-1951.; 33; 1 omslag
  - Stukken betreffende de behandeling van een voorstel tot gelijkstelling in salariëring van de Geneeskundige en Farmaceutische Inspectie, 1949-1950.; 34; 1 omslag
  - Stukken betreffende de totstandkoming van een regeling inzake een ziektekostenvergoeding van ambtenaren en arbeidscontractanten, 1950.; 35; 1 omslag
- TAAKUITVOERING, 3
  - Algemene voorzieningen, 3.1
    - Gezondheidszorg in het algemeen, 3.1.1
      - Notulen van vergaderingen van de Commissie ter Bestudering van de Organisatie van de Gezondheidszorg, (1935) 1936-1939.; 36; 1 omslag
      - Stukken betreffende de afwijzing van een verzoek van de Vereniging "Geneeskundig onderzoek voor het huwelijk" om van regeringswege steun te verkrijgen en een overzicht van de geschiedenis van deze vereniging naar aanleiding van het 25-jarig bestaan, met hiaten., 1924-1937; 37; 1 omslag
      - Stukken betreffende de instelling, samenstelling en werkzaamheden van de Commissie van deskundigen inzake onderzoek naar de taak en werking van de dienst der Volksgezondheid (Commissie van Beresteyn), 1927-1933.; 38; 1 omslag
      - Stukken betreffende de behandeling van het rapport van de Commissie ter Bestudering van de Organisatie van de Gezondheidszorg waarin een ontwerp van wet inzake de bevordering van de volksgezondheid vervat is, 1936-1940.; 39; 1 omslag
      - Stukken betreffende de behandeling van een wetsontwerp houdende verdere vereenvoudiging van de gemeentelijke en provinciale administratie in het bijzonder op het gebied van de volksgezondheid, 1938-1940.; 40; 1 omslag
      - Ingekomen verslag van de handelingen van het Nederlands Congres voor Openbare Gezondheidsregeling gehouden te Haarlem op 26-10-1940, 41; 1 stuk
      - Stukken betreffende onderzoeken naar de toestand van de volksgezondheid (o.a. de drinkwater- en geneesmiddelen-voorziening) in verband met de door de oorlog aangerichte schade, 1940-1941.; 42; 1 pak
      - Stukken betreffende de totstandkoming van beschikkingen houdende aanpassing en wijziging van provinciaal en gemeenterecht ter uitvoering van de achtste verordening van de Rijkscommissaris voor het bezette Nederlandse gebied betreffende bijzondere maatregelen op administratief-rechtelijk gebied, 1941.; 43; 1 omslag
      - Overzicht van de volksgezondheid tijdens de Duitse bezetting, 1943.; 44; 1 stuk
      - Stukken betreffende de instelling, samenstelling en opheffing van de Centrale Commissie voor de Volksgezondheid, 1944-1957.; 45; 1 omslag
      - Circulaires van de Directeur-Generaal betreffende te nemen maatregelen op volksgezondheidsgebied, met bijlagen, 1945.; 46; 1 omslag
      - Stukken betreffende de behandeling van de kwestie inzake het al dan niet handhaven van bezettingsmaatregelen op volksgezondheidsgebied, 1945-1950.; 47; 1 omslag
      - Persberichten inzake het Nationaal Congres Volksgezondheid 1946, met o.a. de tekst van de openingsrede van de minister van Sociale Zaken, 48; 1 omslag
      - Agenda's, notulen en bijlagen van vergaderingen van de Raad van Beheer van het Nederlands Volksherstel, 1946-1948.; 49; 1 pak
      - Stukken betreffende de totstandkoming van de tekst van een radiorede over de ontwikkeling van de zorg voor de volksgezondheid, ter gelegenheid van het 50-jarig regeringsjubileum van Koningin Wilhelmina, 1948.; 50; 1 omslag
      - Stukken betreffende de besteding van via de Marshall-hulp verkregen local-currency-gelden ten behoeve van de volksgezondheid, 1948-1951.; 51; 1 pak
      - Stukken betreffende de behandeling van een voorstel van de Nederlandse Stichting voor Statistiek tot het verkrijgen van gegevens omtrent het voorkomen van ziekte in de Nederlandse bevolking door middel van een steekproefmethode, 1949.; 52; 1 omslag
    - Wetgeving en reglementering, 3.1.2
      - Gezondheidswet, 3.1.2.1
        - Ingekomen brieven van diverse gezondheidscommissies met opmerkingen en adviezen over de wijziging van de Gezondheidswet, 1918-1919.; 53; 1 omslag
        - Stukken betreffende de totstandkoming van de wet van 27-11-1919 (no. 784) houdende regeling van het Staatstoezicht op de Volksgezondheid (Gezondheidswet), met uitvoeringsbesluiten, 1919-1920.; 54; 1 omslag
        - Stukken betreffende de totstandkoming van KB's tot uitvoering van de Gezondheidswet van 1919 (no. 784), 1920-1933.; 55; 1 omslag
        - Stukken betreffende de totstandkoming van de wet van 14-12-1933 (no. 687) tot wijziging van de Gezondheidswet van 1919 (no. 784), met hiaten., 1924-1933; 56; 1 omslag
        - Stukken betreffende de totstandkoming van het KB van 25-03-1936 (no. 847) tot wijziging van het KB van 19-02-1920 (no. 83) tot uitvoering van artikel 19 van de Gezondheidswet, 57; 1 omslag
        - Stukken betreffende de behandeling van het ontwerp-wijziging Gezondheidswet, 1947-1951.; 58; 1 omslag
      - Wet Geneeskundige Voorziening, 3.1.2.2
        - Stukken betreffende de totstandkoming van de wet houdende regelingen met betrekking tot de geneeskundige voorziening onder de burgerbevolking in geval van oorlog, oorlogsgevaar of andere buitengewone omstandigheden (Wet Geneeskundige Voorziening 1939), alsmede de behandeling van het ontwerp-Besluit Geneeskundige Voorziening 1939, 59; 1 omslag
        - Stukken betreffende de samenstelling van een Commissie van Advies als bedoeld in artikel 6 van de Wet Geneeskundige Voorziening 1939, 1939-1948.; 60; 1 omslag
        - Stukken betreffende de totstandkoming van de wet van 11-05-1946 betreffende in werkingtreding van artikelen 2, 3, 4 en 6 van de Wet Geneeskundige Voorziening 1939, 1945-1946.; 61; 1 omslag
        - Stukken betreffende de totstandkoming van het besluit van 17-05-1946 tot uitvoering van de artikelen 2, 3, 4 en 6 van de Wet Geneeskundige Voorziening 1939 (Besluit Geneeskundige Voorziening 1946), 1945-1946.; 62; 1 omslag
        - Stukken betreffende de totstandkoming van de wet van 20-04-1950 betreffende de hernieuwde inwerkingtreding van enige artikelen van de Wet Genees- en Tandheelkundige Voorziening Burgerbevolking (no. K 159), 1946-1950.; 63; 1 omslag
        - Stukken betreffende de wijziging en aanvulling van de Wet Geneeskundige Voorziening 1939, alsmede de totstandkoming van uitvoeringbesluiten (Besluit Tandheelkundige Voorziening), 1947-1948.; 64; 1 omslag
    - Uitvoerende organen, 3.1.3
      - Gezamenlijk, 3.1.3.1
        - Stukken betreffende de verlening van subsidie aan instellingen werkzaam op het gebied van de volksgezondheid, 1919-1945.; 65; 1 omslag
        - Stukken betreffende de korting op salarissen van personeel van door het rijk gesubsidieerde instellingen in verband met bezuinigingen, 1924-1942.; 66; 1 pak
        - Stukken betreffende de behandeling van verzoeken van organisaties werkzaam op het gebied van de volksgezondheid om vrijstelling te krijgen van betaling van, ten behoeve van een door het Rijksinstituut voor de Volksgezondheid te Utrecht, verrichte onderzoeken, 1934-1944.; 67; 1 omslag
      - Afzonderlijk, 3.1.3.2
        - Landelijk, 3.1.3.2.1
          - Nederlandse Rode Kruis, 3.1.3.2.1.1
            - Stukken betreffende de samenwerking tussen het Nederlandse Rode Kruis en de Rijks Geneeskundige Dienst bij openbare hulpverlening bij calamiteiten, 1941-1942.; 68; 1 omslag
            - Stukken betreffende de behandeling van voorstellen van het Internationale Rode Kruis betreffende het Verdrag van Genève voor de verbetering van het lot van gewonden en zieken die zich bij de legers te velde bevinden (Rode Kruis Verdrag), 1946-1949.; 69; 1 omslag
            - Stukken betreffende de deelname aan de Diplomatieke Conferentie te Genève inzake de herziening van de bestaande Rode Kruis Conventies en de totstandkoming van een nieuwe Conventie ter bescherming van burgers in oorlogstijd, 1948-1949.; 70; 1 omslag
            - Stukken betreffende de deelname aan de Internationale Rode Kruis Conferentie te Stockholm, 1948-1949.; 71; 1 omslag
            - Organisatorisch kader, 3.1.3.2.1.1.1
              - Stukken betreffende de behandeling van een verzoek van het Nederlandse Rode Kruis of het personeel en materieel van deze vereniging een taak en werkkring zou kunnen worden toebedeeld op het gebied van de volksgezondheid, 1920.; 72; 1 omslag
              - Verzameling van koninklijke besluiten, reglementen en andere gegevens betrekking hebbende op het Nederlandse Rode Kruis, 1927.; 73; 1 deel
              - Statuten van het Nederlandse Rode Kruis, 1939-1942.; 74; 1 pak
              - Verslagen van de algemene vergadering, de buitengewone algemene vergadering en het dagelijks bestuur van het Nederlandse Rode Kruis over de periode 1939-1949, 1940-1949.; 75; 1 pak
              - Stukken betreffende de taakomschrijving van het Nederlandse Rode Kruis, 1941.; 76; 1 omslag
              - Stukken betreffende de Commissie inzake Reorganisatie van het Nederlandse Rode Kruis, 1941-1942.; 77-79; 2 stukken en 1 omslag
                - Beschikking van de secretaris-generaal van 18-04-1941 houdende instelling en samenstelling, 1941, 77
                - Vergaderstukken, 1941-1942, omslag, 78
                - Verslag betreffende de organisatie, 1942, 79
              - Stukken betreffende de goedkeuring van gewijzigde statuten van plaatselijke afdelingen van het Nederlandse Rode Kruis, 1941-1942.; 80; 1 omslag
              - Stukken betreffende de instelling, samenstelling en werkzaamheden van de Interdepartementale Commissie tot herziening van het Koninklijke Besluit van 16-10-1939 (Stb. 548) en van de statuten van het Nederlandse Rode Kruis, 1946-1949.; 81; 1 omslag
              - Stukken betreffende het aanvaarden van de uitnodiging en het gelukwensen voor de viering van het 80-jarig jubileum van het Nederlandse Rode Kruis, 1947.; 82; 1 omslag
              - Stukken betreffende de reorganisatie van de materiële hulpverlening van het Nederlandse Rode Kruis in oorlogstijd, 1948-1949.; 83; 1 omslag
              - Ingekomen historisch overzicht van de directeur van het Nederlandse Rode Kruis inzake de verhouding tussen het Nederlandse Rode Kruis en het Oranje Kruis, met geleidebrief, 1949.; 84; 1 omslag
              - Jaarverslag van de afdeling Den Haag van het Nederlandse Rode Kruis over 1949, 1950.; 85; 1 deel
              - Verslag van de algemene vergadering van het Nederlandse Rode Kruis, 1950.; 86; 1 deel